臺灣桃園地方法院刑事判決　　　　　 　　93年度訴字第756號
　　公訴人　臺灣桃園地方法院檢察署檢察官
　　被　告　丁○○　男　32歲.
　　指定辯護人　本院公設辯護人　申○○
　　被　告　午○○　男　31歲.
　　指定辯護人　本院公設辯護人　丙○○
　　被　告　卯○○　男　29歲.
　　指定辯護人　義務辯護律師廖德澆
上列被告等因強盜等案件，經檢察官提起公訴（九十二年度偵字
第一八六０五號、九十三年度偵字第一七六一號、第二四五六號
、第四二四一號、第四七六九號），本院判決如下：
    主      文
丁○○攜帶兇器竊盜，累犯，處有期徒刑拾月；又共同連續意圖
為自己不法之所有，攜帶兇器，以強暴至使不能抗拒，而取他人
之物，累犯，處有期徒刑拾柒年肆月，扣案如附表四所示物品沒
收。應執行有期徒刑拾捌年，扣案如附表四所示物品沒收。午○○共同連續意圖為自己不法之所有，攜帶兇器，以強暴至使不能
抗拒，而取他人之物，處有期徒刑拾貳年，扣案如附表四所示物
品沒收。
徐豔敏共同意圖為自己不法之所有，攜帶兇器，以強暴至使不能
抗拒，而取他人之物未遂，處有期徒刑參年捌月。
    事      實
一、午○○與徐豔敏共同基於意圖為自己不法所有之犯意聯絡，
    午○○並基於概括犯意而首於民國九十二年九月二十一日晚
    間十一時三十分許（起訴書誤植為二十四日零時），與徐豔
    敏在桃園縣平鎮市○○○路四號前，見泰籍勞工AMNA
    RANORPH ON（戊○○）、MALITHA KIATTISAKKI （乙○○）
    二人行經該處，陳、徐二人乃一同起身，午○○並開口要求
    戊○○等二人交付財物，且旋即由背後抽出預藏之西瓜刀逼
    近，該二名泰勞見狀連忙拔腿逃離，然午○○與徐豔敏則分
    持西瓜刀及棍棒共同自後追趕，午○○並持前開西瓜刀揮砍
    戊○○，適該二名泰勞之友人TH AMLA KRISDA（甲○）、
    PORSOONGNOEN RADEN（己○）、SRIWISET NATDANAI （癸○○）、PRAWANCHASUP HALAK（宙○）等人隨後亦行經該處，
    見狀乃分持棍棒、石頭等物幫忙反擊，陳、徐二人遂因此受
    傷倒地（戊○○等人涉嫌傷害部分業據午○○撤回告訴，徐
    豔敏則未提出告訴），致未實現取得他人財物之結果而未遂
    。嗣經陳丞斌、葉有臣報警處理後，始透過泰籍勞工戊○○
    等人之指述，而循線查悉上情。
二、丁○○前因違反毒品危害防制條例案件，經法院判處有期徒
    刑四月確定，於九十年十一月十七日執行完畢，仍不知悔改
    ，竟意圖為自己不法之所有，於如附表一編號一所示之時、
    地，以附表一編號一所示手法行竊，並竊得如附表一編號一
    所示財物，嗣於九十三年一月二十八日晚間九時三十分許，
    在同縣市○○路○段二九八號旁為警循線查獲。丁○○另基
    於意圖為自己不法所有之概括犯意，連續於如附表一編號二
    至八所示之時、地，以附表一編號二至八所示之手法為強盜
    行為，取得如附表一編號二至八所示之財物；並夥同與之有
    強盜犯意聯絡之午○○，二人且均承前之強盜概括犯意，連
    續於如附表二所示之時、地，以附表二所示之手法共同為強
    盜行為，取得如附表二所示之財物，得手後宋、陳二人即將
    所得財物朋分花用。而午○○另承前之強盜概括犯意，於如
    附表三所示之時、地，以附表三所示之手法，取得如附表三
    所示之財物。嗣丁○○於九十三年二月三日，在桃園縣平鎮
    市○○路五七一號全家超商前為警當場查獲，並扣得其所有
    之西瓜刀二把、水果刀一把，及全罩式安全帽一頂、黑色手
    提袋一個；午○○則於同年月十三日下午六時許，在同縣平
    鎮市○○街四八巷三弄二號前為警循線查獲。
三、案經被害人壬○○、巳○○分別訴由桃園縣政府警察局大溪
    分局、平鎮分局報請臺灣桃園地方法院檢察署檢察官偵查起
    訴。
    理      由
一、訊據被告午○○、徐豔敏均矢口否認有對泰籍勞工戊○○、
    乙○○強盜之犯行，被告午○○辯稱：當時該二名泰勞走過
    來跟我講話，因我聽不懂，以為是在罵我，後來我就拿刀出
    來要嚇他們，我沒走幾步路，就一群人圍上來，我就跟他們
    打起來，並沒有要向泰勞搶錢云云；被告徐豔敏則辯稱：我
    聽到午○○跟二名泰勞說「有沒有錢，拿出來」，並看到午
    ○○持西瓜刀砍下去，我有過去拉住午○○叫他不要這樣做
    ，我並沒有對泰勞強盜云云。惟查：
  (一)被告午○○曾開口向泰籍勞工戊○○、乙○○二人索討金錢
    ，並持刀追砍戊○○、乙○○二人等情，業據同案被告徐豔
    敏於偵查中及本院審理時結證屬實，並經被害人戊○○、乙○○、證人甲○、己○、癸○○及宙○等人分別於警、偵訊
    及本院審理時證述明確，復有現場照片八幀附卷及西瓜刀一
    把扣案可資佐證。徐豔敏於警詢時雖陳稱其與午○○並未對
    戊○○等人強盜云云，然其於偵、審中證述午○○開口向泰
    勞要錢，並持刀追砍泰勞之情節，與被害人戊○○等人之證
    詞較為一致，自較其於警詢中所陳之內容可採，且參酌其既
    遭戊○○等人毆打成傷，且傷勢不輕，若午○○並無強盜之
    情事，衡情徐豔敏當不致於替素不相識且將其毆打成傷之泰
    勞圓謊，而故意誣指與其有朋友之交，又同遭泰勞打傷之午
    ○○有強盜犯行，由此益徵徐豔敏於偵、審中指證午○○持
    刀強盜，應屬事實，其於警詢之供詞，則屬為己脫罪並迴護
    午○○之飾詞，不足採信。
  (二)被告午○○雖以前詞置辯，然此與其於警局初訊時辯稱：我
    與徐豔敏走路經過案發現場，並向泰勞說哈囉你好，過後沒
    走幾步路，泰勞就跑過來追打我們云云，及於警局復訊時陳
    稱：我與徐豔敏在案發現場休息，一旁有泰勞在喝酒，我們
    突然遭泰勞丟石頭擊中，我向徐豔敏借其隨身攜帶之西瓜刀
    上前理論，對方就突然攻擊我云云，均不相符，稽之被告對
    於雙方發生爭執之過程，前後三次供述均不一致，所辯已難
    遽予採信。再者，同案被告徐豔敏於偵、審中均明確指稱被
    告午○○有強盜犯行，已如前述，參以徐豔敏既遭泰勞控訴
    有共同強盜之犯行，依一般經驗法則，若陳、徐二人確係遭
    泰勞栽贓嫁禍，徐豔敏理應力挺午○○為之伸張正義，並為
    自己共同強盜行為洗刷冤屈，焉有配合控告其強盜之泰勞指
    認午○○強盜之理。此外，被告午○○於本院審理時又自承
    ：我有跟徐豔敏講過把這事情都推給我，我所指的責任是指
    打架部分，還有警局有打電話來跟我說外勞找到了，但是告
    我搶劫，我有跟徐豔敏說，我是在地檢署尚未開庭時跟徐豔
    敏說的等語（見本院九十三年十二月六日審判筆錄第八頁）
    ，而此與徐豔敏自檢察官偵訊時起即修正其警局之供述而指
    稱午○○獨自為強盜行為之情況相符，是午○○上開供述自
    非虛言，稽此，午○○若無強盜犯行，理應叮嚀徐豔敏極力
    澄清泰勞之指控，豈有反要徐豔敏將相關責任推由其承擔之
    可能。綜上各端，被告午○○確有泰勞所指之強盜犯行，灼
    然明甚，其前開所辯均為卸責之飾詞，無一可採。
  (三)被告午○○起身向戊○○、乙○○二人開口索取財物時，被
    告徐豔敏也於同時間起身一起準備靠近戊○○、乙○○，嗣
    後並一起追趕該二名泰勞等情，業據證人戊○○迭於警、偵
    訊中及本院審理時結證明確，而徐豔敏確有手持棍棒追趕戊○○、乙○○乙節，亦經證人宙○於本院審理時證述綦詳。
    證人戊○○於本院審理時雖證稱：我沒有看到另一個臺灣人
    （指徐豔敏）拿什麼東西，那天很混亂，我只確定午○○拿
    刀揮下來，他的手跟刀都碰到我的背，但是徐豔敏是否用木
    棍打我的背，我不確定等語（見本院九十三年十一月三日審
    判筆錄第三七頁），似無法確定徐豔敏是否持棍棒對其追打
    ，然查，其於警詢中證稱：午○○持西瓜刀刀柄毆打我的背
    部，徐豔敏持疑似木棍毆打我背部等語，既與證人宙○於本
    院審理時證稱午○○持棍棒追趕戊○○之情節相符，則其於
    警詢時之證詞即非不可採信，且參酌人之記憶本來即有隨時
    間流逝而淡忘之情況，愈接近事發時之記憶愈為清淅，事隔
    愈遠記憶則愈模糊，依此一般社會經驗，證人戊○○於事隔
    約一年二月後之本院審判期日時無法確認案發當時之情況，
    實屬正常，而其於警詢之證述內容既非全然無據，且斯時距
    事發僅隔二日，記憶當較清淅深刻，其於該次警詢時所述自
    可採信。至證人甲○於警、偵訊中雖證稱其看見徐豔敏係持
    石頭進行攻擊等語，與證人戊○○、宙○證述徐豔敏係持棍
    棒追打等情或有差異，然由卷附現場照片觀之，案發現場確
    有木棒及石頭等物，且另四名泰籍勞工與被告陳、徐二人又
    確曾相互毆擊乙情，有如前述，顯難排除徐豔敏係先後分持
    木棒及石頭攻擊泰勞之可能性，是甲○之證詞固與戊○○、
    宙○之證述內容有異，然尚不因此影響戊○○及宙○證詞之
    可信性。另被告徐豔敏持石頭攻擊泰勞，係因遭前來幫忙之
    泰勞圍毆，始就地撿拾石頭反擊，而非強盜戊○○、乙○○
    二人時所實施之強暴行為，應予敘明。又證人癸○○於偵查
    中固證稱：我沒有看到徐豔敏手上有拿東西，因當時很混亂
    云云，然細稽癸○○之上開證詞，其所謂「沒有看到」之真
    意，究係指其已特別加以注意而確未看見，抑或因未特別注
    意而沒看見，尚不明確，故其是否確定徐豔敏手上未持任何
    武器，至有可疑，本院參酌其既證稱當時情況很混亂，衡情
    顯不可能對徐豔敏手上是否持有武器一事特別加以注意，自
    難據此即率認徐豔敏手中確未持有棍棒，況證人宙○於本院
    審理時復證稱癸○○之位置在其之後，足見癸○○絕非最靠
    近徐豔敏之人，準此，更無由認定癸○○之證詞已足以否定
    親身遭徐豔敏追打且與徐某相距較近之戊○○證詞之可信性
    。職是，被告徐豔敏確有如戊○○所指起身持棍棒與午○○
    共同自後追打之事實，堪以認定。
  (四)被告徐豔敏固以前詞為己辯解，惟徐豔敏係持棍棒自後追趕
    泰勞乙情，已如前述，若徐豔敏確係為阻止午○○之強盜行
    為始加入追趕行列，其應以徒手抱住午○○阻擋其追趕，抑
    或以搶下午○○手中之西瓜刀之方式加以阻止，焉有手持棍
    棒而隨同午○○自後追趕泰勞之理，是徐豔敏前開所辯顯與
    常情事理有違，尚難遽信。另參酌證人戊○○於本院審理時
    證稱：陳、徐二人同時站起來準備要靠過來時，我並沒有看
    到未拿刀之人（指徐豔敏）伸手要抓拿刀那個人（指午○○
    ）把他推回去或把他拿刀的手壓下去的動作等語（見本院九
    十三年十一月三日訊問筆錄第三九頁），及同案被告午○○
    於本院審理時證稱：徐豔敏在偵查中說他當時有過去攔阻我
    ，都是胡說八道等語（見本院九十三年十二月六日審判筆錄
    第八頁），更見被告徐豔敏自後追趕泰勞顯非為攔阻午○○
    之強盜行為，而係與午○○共同自後追趕泰勞欲遂行其等之
    強盜犯行甚明，是被告徐豔敏縱未開口要戊○○等人交出財
    物，亦不影響其強盜罪之成立。
二、如附表一、二所示之犯罪事實，業據被告丁○○坦承不諱，
    而如附表二、三所示之犯罪事實，亦據被告午○○坦白承認
    ，並經被害人壬○○、辛○○、亥○○、寅○○、庚○○、
    戌○○、丑○○、子○○、天○○、巳○○、辰○○、酉○○、宇○○、地○○、未○○等人分別於警、偵訊中證述明
    確，復有桃園縣平鎮市鎮四八九號「7-11便利商
    店」現場照片四張、ＶＣＤ二片，桃園縣龍潭鄉○○路二四
    五號「萊爾富超商」現場ＶＣＤ一片，被害人子○○遭砍傷
    之照片四張，桃園縣平鎮市○○路四五０號「ＯＫ便利商店
    」現場照片二張、錄影帶一卷，桃園縣龍潭鄉○○路○○段
    四一八之二號「7- 11 便利商店」現場ＶＣＤ一片，桃園縣
    平鎮市○○路五七一號「全家便利商店」現場錄影帶一卷，
    桃園縣平鎮市○○路三四九號「ＯＫ便利商店」現場錄影帶
    一卷，作案工具、搶得財物照片共二張、贓物代保管單、手
    機讓渡書各一紙、懸掛ＨＭ─六四四三號車牌之紅色自用小
    客車照片、車牌ＡＲＪ─四四七號機車照片各二張附卷可考
    ，另有西瓜刀二把、水果刀一把、黑色手提袋一個及全罩式
    安全帽一頂扣案可資佐證，足徵被告二人之上開自白確與事
    實相符，堪予採信。
三、綜上查證，被告午○○、徐豔敏確有對戊○○、乙○○強盜
    之行為無訛，被告陳、徐二人前開辯解，皆與卷證資料及常
    情事理有違，均屬臨訟卸責之飾詞，不足採信，而如附表一
    、二、三所示之犯罪事實，事證亦已明確，被告三人之犯行
    均堪認定，應依法論科。
四、查被告丁○○、午○○、徐豔敏持以竊盜或強盜之西瓜刀、
    菜刀、水果刀及斧頭等物，均屬質堅而鋒利之物，客觀上顯
    足以對人之生命、身體造成危險，自屬刑法第三百二十一條
    第一項第三款所規定之凶器。核被告丁○○如附表一編號一
    所為，係犯刑法第三百二十一條第一項第三款之加重竊盜罪
    ；其如附表一編號二至八及附表二所為，係犯同法第三百三
    十條第一項之加重強盜罪。被告午○○、徐豔敏強盜泰勞戊○○、乙○○二人所為，均係犯刑法第三百三十條第二項、
    第一項之加重強盜未遂罪；午○○如附表二、三所為，則係
    犯同法第三百三十條第一項之加重強盜罪。被告丁○○與午
    ○○間，就如附表二所示之強盜犯行，有犯意聯絡及行為分
    擔；而被告午○○與徐豔敏間，就上開強盜泰勞戊○○、乙○○之犯行，亦有犯意聯絡及行為分擔，均為共同正犯。被
    告丁○○、午○○前後多次強盜犯行，均時間緊接，且觸犯
    構成要件相同之罪名，顯係出於一概括犯意反覆為之，為連
    續犯，應各依刑法第五十六條論以如附表二編號一所示情節
    較重之攜帶兇器以強暴至使不能抗拒而取他人之物之強盜既
    遂一罪，並均依法加重其刑。被告午○○、徐豔敏以一強盜
    行為，強盜戊○○、乙○○二人，為同種想像競合，應以一
    加重強盜未遂罪論處。被告丁○○前因違反毒品危害防制條
    例案件，經法院判處有期徒刑四月確定，於九十年十一月十
    七日執行完畢，而被告徐豔敏則有違反麻醉藥品管理條例及
    藥事法之前科（未構成累犯），有臺灣高等法院被告全國前
    案紀錄表在卷可按，被告丁○○受有期徒刑之執行完畢，五
    年內再犯
    本件有期徒刑以上之罪，為累犯，應依刑法第四十七條規定
    加重其刑，並依法遞加重之。被告徐豔敏強盜泰勞戊○○、
    乙○○之犯行，雖已著手於犯罪行為之實施，但未至取得他
    人財物之結果，為未遂犯，應依刑法第二十六條前段之規定
    減輕其刑。被告丁○○所犯加重竊盜及加重強盜二罪，犯意
    各別，行為不同，應分論併罰。爰審酌被告丁○○、徐豔敏
    均有犯罪前科，有如前述，其二人均素行不良，由是可徵，
    被告午○○則無犯罪前科，及其等犯罪之動機、手段、次數
    、所生危害，暨被告丁○○犯後已坦承全部犯行，被告午○○已坦承大部分犯行，被告徐豔敏則未能坦承犯行等一切情
    狀，各量處如主文所示之刑，被告丁○○部分並定其應執行
    之刑。如附表四所示之扣案西瓜刀二把、水果刀一把，均為
    供被告丁○○、午○○犯強盜罪所用之物，且為被告丁○○
    所有，業據被告宋、陳二人供承在卷，應依刑法第三十八條
    第一項第二款規定宣告沒收。至扣案之藍色全罩式安全帽一
    頂、黑色手提袋一個、對泰籍勞工戊○○、乙○○強盜之西
    瓜刀一把，及如附表一編號一、六及附表三所示未扣案菜刀
    一把、水藍色毛巾一條、安全帽一頂及斧頭一把，雖分別為
    供被告丁○○、午○○、徐豔敏犯罪所用之物，但無證據足
    資證明確為被告三人所有，自無從加以沒收。
五、公訴意旨另以：被告午○○就如附表一編號八所示之強盜犯
    行，與被告丁○○有犯意聯絡及行為分擔，因認午○○該部
    分亦涉犯加重強盜罪嫌。惟訊據被告午○○堅決否認有參與
    該次強盜行為，辯稱：我只開車載丁○○到現場，丁○○行
    搶之事我不知情等語。經查，午○○雖曾於如附表一編號八
    所示時間開車載丁○○至所示地點，但午○○當時在駕駛座
    旁邊未隨丁○○進入，丁○○復未告知午○○欲前往搶劫等
    情，業據被告丁○○於本院行準備程序時供述甚詳（見本院
    九十三年七月九日準備程序筆錄第七頁），且被害人子○○
    於偵查中亦證稱：當時我有看到兩個人，是丁○○進來行搶
    ，另一個人在外面車旁等語（見偵字第一七六一號卷第一六
    四頁），足見被告午○○前開所辯非虛，公訴人認被告午○○此部分涉犯加重強盜罪即有未合，此外復查無其他積極證
    據足資證明午○○確有公訴人所指此部分之強盜犯行，惟公
    訴意旨認此部分與前揭論罪科刑之加重強盜罪間，有連續犯
    之裁判上一罪關係，爰不另為無罪之諭知，附此敘明。
據上論斷，應依刑事訴訟法第二百九十九條第一項前段，刑法第
二十八條、第五十六條、第三百二十一條第一項第三款、第三百
三十條第一項、第二項、第五十五條、第四十七條、第二十六條
前段、第五十一條第五款、第三十八條第一項第二款，判決如主
文。
本案經檢察官崔秉君到庭執行職務。
中　　華　　民　　國　　93　　年　　12　　月　　27　　日
                            臺灣桃園地方法院刑事第11庭
                                審判長法  官  蔡 榮 澤
                                      法  官  游 士 珺
                                      法  官  魏 于 傑
上正本證明與原本無異。
如不服本判決，應於判決送達後十日內向本院提出上訴狀 (應附
繕本)。
                                      書記官  何 慧 娟
中　　華　　民　　國　　94　　年　　1 　　月　　7 　　日
附表一
┌──┬────┬────┬──────────────────────┐
│編號│犯罪時間│犯罪地點│犯  罪  手  法  及  取  得  之  財  物      │
├──┼────┼────┼──────────────────────┤
│ 一 │九十三年│桃園縣平│丁○○利用其租屋居住於該小吃店二樓之便，持店│
│　　│一月八日│鎮市湧光│內客觀上足以對人之生命、身體造成危險之菜刀一│
│　　│晚間九時│路九八號│把，將壬○○置放於店內之投幣式卡拉ＯＫ機撬開│
│　　│許      │（壬○○│後，竊取其內現金新臺幣（下同）七千餘元，得手│
│　　│　      │開設之小│後花用殆盡。　                              │
│　　│　      │吃店）  │                                            │
├──┼────┼────┼──────────────────────┤
│ 二 │九十三年│桃園縣龍│丁○○駕駛懸掛ＨＭ─六四四三號車牌之紅色自小│
│　　│一月中旬│潭鄉中興│客車至統心便利商店，持西瓜刀擋住櫃檯出口，要│
│　　│　　　  │路四五九│求店員謝祥宏交付財物，使謝祥宏心生畏懼致不能│
│　　│　　　　│號（統心│抗拒而交付現金約一萬餘元。　　　            │
│　　│　　　　│便利商店│　　　　　                                  │
│　　│　　　　│）      │                                            │
├──┼────┼────┼──────────────────────┤
│ 三 │九十三年│桃園縣平│丁○○駕駛懸掛ＨＭ─六四四三號車牌之紅色自小│
│　　│一月二十│鎮市南豐│客車至網路新世界，在前址二樓包廂內，以左手拍│
│　　│三日凌晨│路一二三│觸亥○○肩膀，右手並持西瓜刀架住亥○○脖子，│
│　　│三時許  │號（網路│要求亥○○交付財物，使亥○○心生畏懼而交付其│
│　　│　      │新世界二│所有NOKIA8310 手機一支及現金四百元，丁○○於│
│　　│　　　　│樓）    │得手後復於同年月二十四日下午一時許，在同縣龍│
│　　│　　　　│　　    │潭鄉○○路二八號晟鑫通訊行內，以一千七百元之│
│　　│　　　　│　　　　│代價將前開手機轉賣予不知情之莊水枝。        │
├──┼────┼────┼──────────────────────┤
│ 四 │九十三年│桃園縣平│丁○○駕駛懸掛ＨＭ─六四四三號車牌之紅色自小│
│　　│一月二十│鎮市中興│客車至7-11超商，以衣服蒙面後進入前開超商內，│
│　　│五日晚間│路平鎮段│先在櫃檯前取出預藏於報紙內之西瓜刀，復進入櫃│
│　　│十時五十│四八九號│檯內以前開西瓜刀指向店員寅○○，要求寅○○打│
│　　│四分許  │（7-11便│開收銀機，使寅○○心生畏懼不能抗拒而打開收銀│
│　　│　　    │利商店）│機，丁○○即強取收銀機內現金一千三百二十五元│
│　　│　　　　│      　│及櫃檯內之黑大衛香煙五包後離去。            │
├──┼────┼────┼──────────────────────┤
│ 五 │九十三年│桃園縣平│丁○○駕駛懸掛ＨＭ─六四四三號車牌之紅色自小│
│　　│一月二十│鎮市中興│客車至7-11超商，用衣服蒙面後，手持西瓜刀進入│
│　　│七日凌晨│路平鎮段│前開超商櫃檯內，以前開西瓜刀抵住店員庚○○背│
│　　│四時三十│四八九號│部，要林柏智打開收銀機，致庚○○心生畏懼不能│
│　　│分許　  │（7-11便│抗拒而打開收銀機，丁○○即強取收銀機內現金七│
│　　│　      │利商店）│百元及置物架上之大衛香煙六包後離去。        │
├──┼────┼────┼──────────────────────┤
│ 六 │九十三年│桃園縣龍│丁○○駕駛懸掛ＨＭ─六四四三號車牌之紅色自小│
│　　│一月二十│潭鄉聖亭│客車至萊爾富超商，丁○○以水藍色毛巾蒙面後進│
│　　│七日晚間│路二四五│入前開超商內，並在櫃檯前以西瓜刀指向店員黃文│
│　　│十一時四│號（萊爾│相左側脖子，要求其打開銀機，使戌○○不能抗拒│
│　　│十七分許│富超商）│而打開收銀機，並交付收銀機內現金六千三百七十│
│　　│　      │      　│一元，丁○○並動手取走櫃檯上之峰牌及七星牌香│
│　　│　　　　│      　│煙各四包後離去現場。　　　　　              │
├──┼────┼────┼──────────────────────┤
│ 七 │九十三年│桃園縣龍│丁○○駕駛懸掛ＨＭ─六四四三號車牌之紅色自小│
│　　│一月二拾│潭鄉三和│客車至龍芝香便利商店，丁○○持黑色袋子進入前│
│　　│捌日下午│村九鄰番│開商店後，隨即至櫃檯旁自黑色提袋內取出預藏之│
│　　│二時五分│子窩一四│西瓜刀，以將前開西瓜刀指向丑○○及其姪子，要│
│　　│許      │五號前（│求丑○○交付金錢，至丑○○心生畏懼致不能抗拒│
│　　│　　    │龍芝香便│而交付收銀機內之現金六千元及電話卡三百元八張│
│　　│　　　　│利商店）│、一百元四張，丁○○於得手後即駕駛前開自小客│
│　　│　　　　│      　│車離去。　　　　　　　　                    │
├──┼────┼────┼──────────────────────┤
│ 八 │九十三年│桃園縣平│丁○○搭乘由不知情之午○○所駕駛懸掛ＨＭ─六│
│　　│一月二十│鎮市南勢│四四三號車牌之紅色自小客車至華隆紡織廠後，宋│
│　　│二日下午│二段四五│懿修進入警衛室以預藏於外套內之西瓜刀指向洪志│
│　　│一時五十│六號（華│忠要求其交付皮包，因子○○以椅子閃避，丁○○│
│　　│分許    │隆紡織廠│即以持前開西瓜刀揮砍子○○手、腳之強暴方式，│
│　　│　　    │警衛室）│使子○○之手腳受有刀傷（傷害部分未據告訴）而│
│　　│　　    │　　　  │不能抗拒後，強取子○○所有之摩托羅拉牌P7689 │
│　　│　　　　│      　│手機，丁○○並將前開手機棄置於同縣市○○路旁│
│　　│　　　　│      　│之大水圳內。                                │
└──┴────┴────┴──────────────────────┘
附表二
┌──┬────┬────┬──────────────────────┐
│編號│犯罪時間│犯罪地點│犯罪手法及取得之財物                        │
├──┼────┼────┼──────────────────────┤
│ 一 │九十三年│桃園縣平│丁○○搭乘由原不知情之午○○所駕駛懸掛ＨＭ─│
│　　│一月二十│鎮市南勢│六四四三號車牌之紅色自小客車至華隆紡織廠，陳│
│　　│二日晚間│二段四五│立雄在外等候，丁○○則進入警衛室以預藏於外套│
│　　│八時許  │六號（華│內之西瓜刀揮砍天○○之右大腿（未成傷），要求│
│　　│　　　　│隆紡織廠│天○○交付金錢，嗣天○○欲逃離警衛室時，適陳│
│　　│　　　　│警衛室）│立雄亦因不耐久候進入警衛室察看，見丁○○正進│
│　　│　　　　│　      │行強盜行為，竟於事中決意與丁○○共同強盜，並│
│　　│　　　　│      　│與丁○○共同將天○○推擠至警衛室最內側，宋懿│
│　　│　　　　│　　  　│修待午○○返回戶外後，再持西瓜刀指向天○○，│
│　　│　　　　│　　  　│另持剪刀刺向天○○之大腿（傷害部分未據告訴）│
│    │        │        │等強暴方式，使天○○不能抗拒而強取其所有之現│
│    │        │        │金九百元及頭份郵局提款卡後，與午○○一同離去│
│    │        │        │。                                          │
├──┼────┼────┼──────────────────────┤
│ 二 │九十三年│桃園縣楊│午○○騎乘車牌號碼ＡＲＪ─四四七號機車搭載宋│
│　　│一月二十│梅鎮民族│懿修至一０一便利商店，午○○負責在外把風，宋│
│　　│四日凌晨│路五段一│懿修則頭戴全罩式藍色安全帽，手持水果刀擋在便│
│　　│零時三十│四五號（│利商店櫃檯前，要求店員巳○○交付金錢，使張震│
│　　│分許    │一○一便│造心生畏懼致不能抗拒而打開收銀機後，丁○○即│
│　　│　　    │利超商）│強取現金四千元，並搶走電話預付卡等物，丁○○│
│　　│　　　　│      　│於得手後即與午○○搭乘前開機車離去，丁○○並│
│　　│　　　　│　　  　│將搶得之物與午○○朋分。                    │
├──┼────┼────┼──────────────────────┤
│ 三 │九十三年│桃園縣平│午○○騎乘車牌號碼ＡＲＪ─四四七號機車搭載宋│
│　　│二月一日│鎮市環南│懿修至ＯＫ便利商店，午○○負責在外把風，宋懿│
│　　│早上六時│路二段二│修則頭戴全罩式藍色安全帽，手持水果刀進入便利│
│　　│十分許  │八０號（│商店櫃檯內，以前開水果刀鋒利面抵住店員辰○○│
│　　│　      │ＯＫ便利│左上臂，要求店員辰○○打開收銀機，使辰○○心│
│　　│　　　　│商店）  │生畏懼致不能抗拒而打開收銀機後，丁○○即強取│
│　　│　　　　│　      │現金二千三百五十元，並搶走櫃檯上之遠傳電信電│
│　　│　　　　│　　  　│話儲值卡三百元五張、一千元二張、中華電信電話│
│　　│　　　　│　　  　│儲值卡三千元、五百元各二張、和信電信電話儲值│
│　　│　　　　│　　  　│卡三百元五張、六百元三張、泛亞電信電話儲值卡│
│　　│　　　　│　　  　│二九九元一張、公用電話ＩＣ卡二百元四張、一百│
│　　│　　　　│　　  　│元六張及峰牌香煙五包等物，丁○○於得手後即與│
│　　│　　　　│　　  　│午○○搭乘前開機車離去，丁○○並將搶得之物與│
│　　│　　　　│　　  　│午○○朋分。　　　                          │
├──┼────┼────┼──────────────────────┤
│ 四 │九十三年│桃園縣平│午○○騎乘車牌號碼ＡＲＪ─四四七號機車搭載宋│
│　　│二月二日│鎮市湧光│懿修至ＯＫ便利商店，午○○負責在外把風，宋懿│
│　　│凌晨一時│路四五０│修則頭戴全罩式藍色安全帽，手持水果刀進入便利│
│　　│二十分分│號（ＯＫ│商店櫃檯內，以前開水果刀指向酉○○臉部，要求│
│　　│許      │便利商店│酉○○打開收銀機及保險箱，使酉○○心生畏懼致│
│　　│　　　　│）      │不能抗拒而打開收銀機及保險箱，丁○○即強取現│
│　　│　　　　│      　│金四千九百四十元，並搶走櫃檯抽屜內之國際電話│
│　　│　　　　│　　  　│卡十二張、公用電話ＩＣ卡二百元六張、一百元三│
│　　│　　　　│　　  　│張、臺灣大哥大儲值卡六百元四張、三百元六張、│
│　　│　　　　│　　  　│遠傳電信電話儲值卡三百元十二張、五百元三張、│
│　　│　　　　│　　  　│中華電信電話儲值卡五百元六張、泛亞電信電話儲│
│　　│　　　　│　　  　│值卡二九九元三張、和信電信電話儲值卡三百元二│
│　　│　　　　│　　  　│張及峰牌香煙五包等物，丁○○於得手後即與陳立│
│　　│　　　　│　　  　│雄搭乘前機車離去，丁○○並將搶得之物與午○○│
│    │        │        │朋分。                                      │
├──┼────┼────┼──────────────────────┤
│ 五 │九十三年│桃園縣龍│午○○騎乘車牌號碼ＡＲＪ─四四七號機車搭載宋│
│　　│二月二日│潭鄉中豐│懿修至7-11便利商店，午○○負責在外把風，宋懿│
│　　│零晨五時│路上林段│修則頭戴全罩式藍色安全帽，手持水果刀進入便利│
│　　│五十五分│四一八之│商店後，以前開水果刀抵住店員宇○○背部並將羅│
│　　│許      │二號（7-│又群推擠至櫃檯內，要求宇○○交付金錢，使羅又│
│　　│　      │11便利商│群心生畏懼致不能抗拒而打開收銀機，丁○○即強│
│　　│　　    │店）    │取現金一千六百元，並搶走遠傳電信電話儲值卡、│
│　　│　　　　│　　    │臺灣大哥大電話儲值卡、和信電信輕鬆打電話卡面│
│　　│　　　　│      　│額三百元各一張、泛亞電信二百九十九元電話儲值│
│　　│　　　　│　　  　│卡一張、中華電信電話卡一百元二張等物，丁○○│
│　　│　　　　│　　  　│於得手後即與午○○搭乘前開機車離去，丁○○並│
│　　│　　　　│　　  　│將搶得之物與午○○朋分。　                  │
├──┼────┼────┼──────────────────────┤
│ 六 │九十三年│桃園縣平│午○○騎乘車牌號碼ＡＲＪ─四四七號機車搭載宋│
│　　│二月三日│鎮市平東│懿修至7-11便利商店，午○○負責在外把風，宋懿│
│　　│凌晨零時│路五七一│修則頭戴全罩式藍色安全帽，手持水果刀進入便利│
│　　│許      │號（全家│商店後，以前開水果刀指向店員地○○胸部並迫使│
│　　│　      │便利商店│地○○退至櫃檯內，要求地○○交付金錢，使鄧豪│
│　　│　　　  │）      │傑心生畏懼致不能抗拒而打開收銀機，丁○○即強│
│　　│　　　　│      　│取現金五千一百五十元，並搶走峰牌香煙三包，宋│
│　　│　　　　│　　  　│懿修於得手後逃離現場時，為巡邏員警當場查獲，│
│　　│　　　　│　　  　│午○○則趁隙逃逸。　　　                    │
└──┴────┴────┴──────────────────────┘
附表三
┌──┬────┬────┬──────────────────────┐
│編號│犯罪時間│犯罪地點│犯 罪 手 法 及 取 得 財 物                  │
├──┼────┼────┼──────────────────────┤
│ 一 │九十三年│桃園縣平│午○○騎乘車牌號碼ＡＲＪ─四四七號機車至ＯＫ│
│　　│二月四日│鎮市龍南│便利商店後，頭戴安全帽，手持斧頭進入ＯＫ便利│
│　　│凌晨一時│路三四九│商店，以前開斧頭敲擊櫃檯，要求店員未○○交付│
│　　│二十分許│號（ＯＫ│金錢，使未○○心生畏懼致不能抗拒而開啟收銀機│
│　　│　　　　│便利商店│，午○○即強取收銀機內現金二千元後騎乘前開機│
│　　│　　　　│）      │車逃逸。　　                                │
└──┴────┴────┴──────────────────────┘
附表四
┌──┬────────────────────────┬───────┐
│編號│扣案物品                                        │數量          │
├──┼────────────────────────┼───────┤
│一  │西瓜刀                                          │二把          │
├──┼────────────────────────┼───────┤
│二  │水果刀                                          │一把          │
└──┴────────────────────────┴───────┘
